臺北高等行政法院裁定　　　　　　　　　　　　　　九十二年度訴字第四二五○號
　　原　　　告　欣湖天然氣股份有限公司
　　代　表　人　甲○○董事長.
　　訴訟代理人　鄭惠蓉律師
　　複 代 理人　陳威駿
　　　　　　　　黃韻如
　　被　　　告　臺北市政府工務局
　　代　表　人　陳威仁（局長）
　　訴訟代理人　陳明雪
　　　　　　　　許蕙卿
右當事人間因公有財產管理事務事件，原告不服臺北市政府中華民國九十二年六月六
日府訴字第○九二○三五七四一○○號訴願決定，提起行政訴訟。本院裁定如左︰
　　主  文
原告之訴駁回。
訴訟費用由原告負擔。
    理　由
一、按「撤銷訴訟之提起，應於訴願決定書送達後二個月之不變期間內為之。」「原
    告之訴，有左列各款情形之一者，行政法院應以裁定駁回之。．．六、起訴逾越
    法定期限者。」行政訴訟法第一百零六條第一項前段及第一百零七條第一項第六
    款分別定有明文。
二、本件原告因公有財產管理事務事件，於民國（下同）九十二年六月十日收受臺北
    市政府九十二年六月六日府訴字第○九二○三五七四一○○號訴願決定書，此有
    經原告公司所在地之內湖綠野新世界大樓管理委員會及其管理員乙○○蓋章簽收
    之訴願文書郵務送達證書附於訴願卷可稽，暨臺北市政府訴願審議委員會九十二
    年十二月一日北市訴（卯）字第○九二三一○八二二○○號函送掛號郵件查單及
    內湖郵局大宗投遞簽收清單影本附本院卷為憑，復經內湖綠野新世界大樓管理委
    員會僱用之管理員乙○○於本院九十三年七月七日行準備程序時到庭證述：「（
    受命法官提示訴願卷附訴願文書郵務送達證書，詢問證人意見）上開送達證書上
    面的章戳是內湖綠野新世界大樓管理委員會的，當初是由我蓋章並簽名收受無誤
    ，該掛號郵件後來也有轉交原告公司收受。」、「我（乙○○）是擔任第一區（
    上開大樓管理委員會總共分為二棟大樓、四個區域）的大樓管理員，所管理區域
    之地址為：台北市○○區○○路三段七十五、七十五之一、七十七號的一樓至七
    樓部分，原告公司則係位於台北市○○區○○路三段七十五號四樓。」等語，經
    記明於準備程序筆錄在卷可按，證人乙○○並當庭提出該掛號郵件轉交原告收受
    之各類掛號郵件登記簿及其在職證明附卷可佐。核計原告提起行政訴訟之二個月
    法定不變期間，應自九十二年六月十一日起算，因原告公司設於台北市，毋庸扣
    除在途期間，原應至九十二年八月十日（星期日）屆滿，惟是日適逢週日，順延
    至九十二年八月十一日（星期一）屆滿。原告遲至九十二年九月十八日始向本院
    提起行政訴訟，此有本院加蓋於訴狀上收文戳記所載日期可考，是其行政訴訟之
    提起，已逾越前開法定不變期間，顯非合法，應予駁回。
三、原告訴稱其訴願代理人謝文欽律師並未收受訴願決定書，依訴願法第四十六條之
    規定，臺北市政府訴願審議委員會未說明未送達訴願代理人之必要性何在，是否
    出於向訴願代理人送達有不利原告本人之情形，即將訴願決定書逕送原告，實已
    侵害訴願代理人收受送達之權益及職責，該送達程序不合法，不生送達效力云云
    。按訴願法第四十六條固規定：「訴願代理人除受送達之權限受有限制者外，送
    達應向該代理人為之。但受理訴願機關認為必要時，得送達於訴願人或參加本人
    。」（修正理由：訴願代理人有代訴願人收受送達之權，但受理訴願機關認為有
    必要時，如發現向訴願代理人送達有不利於本人之情形時，仍得逕行送達於訴願
    人本人）。惟當事人之訴願（訴訟）能力不因委任訴願（訴訟）代理人而喪失，
    仍得自為訴願（訴訟）行為而收受訴願（訴訟）文書之送達，且向當事人本人為
    送達，於該當事人既無不利，即應認已生送達之效力（最高法院八十七年度台抗
    字第六六一號民事裁定意旨參照）。從而，本件受理訴願機關逕向訴願人本人之
    原告為送達，於原告並無不利，仍得認已生送達之效力，原告所稱委無可採。
四、又本件原告之訴既不合法而應予駁回，其實體上之主張及陳述，已無審究之必要
    ，併此敘明。
五、依行政訴訟法第一百零七條第一項第六款、第一百零四條、民事訴訟法第九十五
    條、第七十八條，裁定如主文。
中　　華　　民　　國　　九十三　　　年　　　七　　  月　　   十五　 　　日
                              臺 北 高 等 行 政 法 院  第 六 庭
                                          審 判 長 法  官　林樹埔
          　　　　　　　　　　　　　　　　　　　　 法　官　許瑞助
          　　　　　　　　　　　　　　　　　　　　 法　官　曹瑞卿
右為正本係照原本作成。
如不服本裁定，應於送達後十日內向本院提出抗告狀（須按他造人數附繕本）。
中　　華　　民　　國　　九十三　　　年　　　七　　  月　　   十五　 　　日
              　　　　　　　　 　　　　     　     書記官  方偉皓
